臺灣士林地方法院刑事判決　　　　　　　　　　　　八十九年度易字第一一三號
　　聲　請　人　臺灣士林地方法院檢察署檢察官
　　被　　　告　丙○○
右列被告因竊盜案件，經檢察官聲請簡易判決處刑（八十九年度偵字第三四七八號）
，及併案審理（台灣士林地方法院檢察署八十九年度偵字第一二四五七號），經本院
內湖簡易庭認不得以簡易判決處刑，改由本院依通常程序審理，判決如左：
    主  文
丙○○共同連續攜帶兇器竊盜，累犯，處有期徒刑壹年肆月。扣案如附表一、二所示
之物均沒收。
    事  實
一、丙○○曾於民國八十五年間因違犯麻醉藥品管理條例，經台灣板橋地方法院判處
    有期徒刑四月，於八十五年六月十九日易科罰金執行完畢，仍不能悔改，復基於
    概括之犯意，先與戊○○（另結）共同意圖為自己不法之所有，由戊○○以女友
    之姐張淑真之名義，於民國（下同）八十九年三月二十六日至台北縣蘆洲市○○○路五十號之「松旺汽車公司」租用車牌號碼七Ｆ—三○二六號自用小貨車為犯
    罪工具。於八十九年三月二十八日凌晨許，由丙○○駕駛上開小貨車，二人攜帶
    戊○○所有如附表一所示之手電筒二支、及客觀上足以傷害人身之兇器電纜剪二
    把，自台北市○○區○○街粉寮街口的三美實業廠辦大樓工地前鐵籬小門，侵入
    無人住居之工地內，由戊○○剪下電纜線，二人合力將價值約新台幣（下同）六
    十萬元之電纜線搬運至小貨車上，得手後正欲離去之際，為工地對面大樓管理人
    員甲○○發現報警查獲戊○○，丙○○趁隙逃逸，並在前開小貨車上扣有電纜線
    一批、電纜剪二把、手電筒二支。丙○○復基於同上之概括犯意，與陳文學、蔡
    晏菖（均另已由台灣台北地方法院判決）基於共同意圖為自己不法所有之犯意聯
    絡，於八十九年六月十九日晚間十時許，由蔡晏菖提供新台幣二千四百元，指示
    陳文學至台北縣蘆洲市○○路與重陽橋下吉利汽車商行租得ＤＫ－二六０九號自
    用小貨車，供作行竊及載運贓物工具，再由陳文學於六月二十日凌晨零時許，駕
    駛前開車輛搭載蔡晏菖及蔡晏菖所攜帶如附表二所示之行竊工具一批（其中電纜
    剪、美工刀、鐵鎚、板手、魚尾鉗、割刀等物品為客觀上可傷害人之生命、身體
    ，為兇器，其餘工具非兇器），前往台北市中山區基河二期國宅工地竊取工地電
    纜線。到工地後，陳文學將上開自用小貨車停放在工地旁台北市○○○路一九六
    號福德爺宮前等候載運贓物，蔡晏菖則持行竊如附表所示現場查獲之行竊工具與
    自行前往之丙○○，由距大門約一、二百公尺之圍籬破洞進入基河國宅工地Ｂ區
    地下一樓，以噴燈切燒開已裝配有電纜線之塑膠管八條，惟於欲抽取塑膠管內價
    值約十四萬元之直徑二百平方、七百二十公尺長之電力幹線之際（該電線係屬台
    邦電器有限公司承包自農福股份有限公司之水電工程施作項目中，尚未完成驗收
    ，所有權仍屬台邦電器有限公司），為台邦電器有限公司（下稱台邦公司）工地
    主任丁○○發覺報警，為警先在福德爺宮前查獲陳文學，並自車上起出行竊用工
    具鐵鎚一支、扳手兩枝、魚尾鉗二支、割刀一支、美工刀二支、拉線馬達控制器
    一個、電話筒二支、電纜剪四支，再循線至前開工地Ｂ區地下一樓，查獲正在行
    竊但尚未得手之蔡晏菖、丙○○，並於行竊現場再扣得電纜剪二支、噴燈二組、
    防電手套二付、美工刀一支、手電筒一支、瓦斯罐二支。
二、案經台北市政府警察局內湖分局移送臺灣士林地方法院檢察署檢察官聲請簡易判
    決處刑及台灣士林地方法院檢察署檢察官移送併辦。
    理  由
一、訊據被告丙○○於審理中坦承右開犯行，經查：
    (一)其所供述前開八十九年三月二十八日之竊盜犯行，經核與共犯戊○○於警訊及
      偵查中所述竊取電纜線之情相符（見戊○○八十九年三月二十八日訊問筆錄及
      同日檢察官之訊問筆錄），並經被害人乙○○於警訊中及本院證述：伊工地之
      電纜線失竊，被告等所搬運在車上之電纜線，尚有伊公司之標籤，損失約值六
      十萬元，被告等將電纜線剪成小段，以利搬運，伊領回後，已無法使用等語（
      見乙○○同日警訊筆錄及本院九十年十月十八日訊問筆錄），又當時發現該工
      地有人行竊之證人甲○○於警訊及本院審理時結證稱：伊在華固建設工地擔任
      管理員，於八十九年三月二十八日清晨四時，發現對面之三美實業廠辦大樓鐵
      籬笆外，停放一台自小貨車，後車櫃上佔有兩個人從鐵籬笆內陸續拿出很多電
      纜線，放在車上，他們看到伊以後，跑進去工地裡面躲起來，於是伊報案，警
      察到時只有抓到一名等語明確，此外另有被害人立具之贓物認領保管收據、松
      旺汽車公司函覆汽車出租合約一紙在卷可資佐證，被告之竊盜犯行堪予認定。
    (二)被告所供述前開八十九年六月十九日之竊盜犯行，共犯蔡晏菖於另案審理中亦
      承認有交付二千四百元指示陳文學租車、八十九年六月二十日凌晨零時許由陳
      文學駕駛租用車輛載至基河二期國宅工地，及由圍籬破洞進入工地Ｂ區地下一
      樓之事實，且共犯陳文學、蔡晏菖如何分工竊取工地電線之事實（見台灣台北
      地方法院八十九年度易字第二○○九號卷八十九年十二月十九日審判筆錄、及
      台灣高等法院九十年度上易字第六三六號卷九十年三月十四日審判筆錄），業
      據共犯陳文學於警訊時供述蔡晏菖拿二千四百元給伊租用自用小貨車，並以五
      千元代價叫伊駕駛租得之自用小貨車載運犯案工具及贓物電線，到達工地時工
      具由蔡晏菖拿到地下一樓，並由蔡晏菖燒剪電線等語綦詳（見八十九年六月二
      十日警訊筆錄）。證人丁○○即台邦公司工地主任於該案審理時到庭證述因工
      地電線自八十九年三月份起陸續被偷，六月十九日晚上發現有小貨車停在廟旁
      ，停得非常隱密，覺得有竊賊就通知派出所人員，警員未到時伊看了三個小時
      ，丙○○是一點多坐計程車到那裡，從離大門有一、二百公尺的圍籬走進去，
      直接往地下室走，地下室不是很明顯，要經過景觀打開安全門才能下去，因為
      警網未到達，所以不敢下去，等警網到時，陳文學移動車子後，才由伊與一組
      警網去攔截小貨車，公司另一位許先生與另一組警網去地下室，後伊到地下室
      時發現煙很大，在地下室作業大概半小時後煙就沒了等語（見台灣台北地方法
      院八十九年十一月七日訊問筆錄）；證人許秀華即承包該工地水電工程之小包
      亦證述伊跟警員進地下室，看到有人正站在管子上破壞管子抽電線，即是蔡晏
      菖，另一人站在工作梯底下等，管子有冒煙，是燃燒的煙，不是空氣流動的味
      道，是塑膠管燃燒的味道等詞（見台灣台北地方法院八十九年十一月二十八日
      訊問筆錄）。則依上開二證人之證詞可知，證人丁○○於警網到達前在現場守
      候三個小時，若依蔡晏菖所述，廖仔指示伊做的工作僅為抽取已割開之塑膠管
      內電線，則蔡晏菖應該於三個小時內已開始抽取電線，不可能尚未抽取電線即
      被查獲，足見被告蔡晏菖在地下室所做之工作應不僅只是抽取電線而已。況若
      依蔡晏菖所述至地下室時塑膠管已割開，至遲半小時後地下室應無煙及塑膠管
      燃燒的味道，惟證人等至地下室時卻仍發現煙很大，有塑膠管燃燒的味道，且
      塑膠管正在冒煙，益徵塑膠管應係蔡晏菖燃燒、割開無疑。又依被告及蔡晏菖
      所述廖仔告知伊要去載人，卻於三個小時均未回到工地，而被告及蔡晏菖於自
      警訊至審理終結始終無法提出廖仔之真實姓名、住址等資料，則被告等所稱有
      廖仔此人，受廖仔聘僱已非無疑，故無法證明確有廖仔此人聘僱工作之事實，
      縱如被告等所述有廖仔此人，被告等於深夜非通常工作時間，被告駕駛載運用
      之車輛未循大門正常進入工地，反而停放在廟旁隱密處，蔡晏菖再由大門旁圍
      籬洞進入工地內，且依前開證人丁○○證述丙○○是一點多坐計程車到那裡，
      從離大門有一、二百公尺的圍籬走進去，直接往地下室走，地下室不是很明顯
      ，要經過景觀打開安全門才能下去等語可知，丙○○於深夜非通常工作時間，
      未循大門進入工地，且第一次替廖仔工作，卻可自行到達位處不明顯之地下室
      ，丙○○對竊盜之事亦應知悉，被告等人亦顯有竊盜之犯意。此外，復有現場
      照片二張、作案工具一批扣案、贓物認領保管收據一紙、車籍作業系統查詢認
      可資料表附卷可資佐證，
    (三)綜上，事證明確，被告等竊盜電線犯行亦堪予認定。
二、按電纜剪、美工刀、鐵鎚、板手、魚尾鉗、割刀，客觀上均足以危害他人生命、
    身體安全，係屬兇器。被告於八十九年三月二十六日與丙○○攜帶電纜剪二把竊
    取電線，係犯刑法第三百二十一條第一項第三款之攜帶兇器竊盜罪；被告於八十
    九年六月十九日持上開兇器竊取電線尚未得手即被查獲，所為係犯刑法第三百二
    十一條第二項、第一項第三款、第四款結夥三人以上、攜帶兇器竊盜未遂罪；被
    告與丙○○就八十九年三月二十六日之竊盜犯行，及被告與蔡晏菖、陳文學就八
    十九年六月十九日之竊盜犯行，分別有竊盜之犯意聯絡，且有行為之分擔，均為
    共同正犯。被告所犯上開二罪，時間緊接，觸犯基本構成要件相同之罪名，顯係
    基於概括之犯意，應依刑法第五十六條規定，從重論以業已既遂之刑法第三百二
    十一條第一項第三款之攜帶兇器竊盜罪，並加重其刑。檢察官移送併案部分（台
    灣士林地方法院檢察署八十九年度偵字第一二四五七號），雖未經起訴，惟與公
    訴人起訴部分有連續犯裁判上一罪之關係，應併予審理。末查，被告曾於民國八
    十五年間因違犯麻醉藥品管理條例，經台灣板橋地方法院判處有期徒刑四月，於
    八十五年六月十九日易科罰金執行完畢，有台灣高等法院被告全國前案紀錄表及
    台灣士林地方法院檢察署刑案資料查註紀錄表各一份在卷可稽，其於有期徒刑執
    行完畢後，五年以內再犯有期徒刑以上本案之罪，為累犯，應依刑法第四十七條
    規定，加重其刑並依法遞加之。爰審酌被告之素行不佳、年輕力壯不思循正常途
    徑謀取錢財，攜帶兇器竊盜對社會治安危害甚大，經警查獲後仍不思悔悟再次竊
    盜，暨參酌被告等犯罪動機、目的、被害人所受損害、犯罪後坦承犯行之態度，
    量處如主文所示之刑，以示儆懲。
三、扣案如附表一所示之竊盜工具，被告供稱係共犯戊○○所有，供犯罪所用，依法
    宣告沒收。附表二所示之竊盜工具，被告陳稱為共犯陳文學、蔡晏菖等人所有，
    供犯罪所用，亦依法沒收之。
四、以下移送併辦案件，本院無從併予審理，說明如下：
    (一)台灣士林地方法院檢察署八十九年度偵字第九三三五號：指被告於八十九年九
      月二十八日晚間十時三十分許，與李致遠在台北市○○路臨一三○號工地內，
      以自備之鐵剪竊取該工地之電纜線一千八百公尺等情。訊據被告供稱，該等電
      纜線乃由李致遠一人先前往剪斷，渠並不知情，因電纜線太重，李致遠一人無
      法搬動，遂駕車至被告家請被告一同先前往逛士林夜市，再前往共同搬取等語
      ，經核與李致遠與警訊所述相合，李致遠於偵查及審理中雖改稱：渠與被告要
      去逛夜市，找不到車位，遂將車開到該工地地下室，看到電纜線，將之拿到車
      上云云（見台灣士林地方法院檢察署八十九年度偵字第九三三五號偵查卷第五
      十三頁及本院九十年度易字第三七二號卷第二十一頁），然查被害人張新豫證
      稱：當天工讀生於晚上六點半，有發現房間反鎖，七、八點時發現電纜線已經
      被卸下，工讀生通知渠，渠趕過去看，就發現被告二人等語，足認在晚間七、
      八時許，犯嫌在剪下電纜線後，曾經離開現場，工讀生因而能發現電纜線被卸
      下，與李致遠及被告所述相符，應認電纜線已被李致遠單獨剪下竊得，該等電
      纜線已移入於自己實力支配之下，其竊盜行為已經完成（參最高法院四十九年
      台上字第九三九號判例），李致遠於竊得電纜線之後，始告知被告，則被告與
      之共同前往搬運電纜線，應係涉嫌刑法第三百四十九條第二項之搬運贓物罪，
      與起訴之竊盜罪無裁判上一罪之關係，本院無從併予審理。
    (二)台灣板橋地方法院檢察署九十年度偵字第六九七二號竊盜等案：指被告於九十
      年三月二十一日在台北縣蘆洲市竊取Ｗ二－六一三八號自用小客車，又於九十
      年四月一日在台北縣新莊市○○路竊取二Ｊ－四七五五號自用小客車等情，然
      查此二案之行為時間，距離本件判決有罪之竊盜犯行，均在九個月以上，顯然
      時間並非緊接，且前開有罪部分，被告係共同以兇器竊取電纜，而此二併案，
      係指被告徒手竊取車輛，犯罪手法並不相同，難認為有連續犯裁判上一罪之關
      係，自無從併予審理。
    (三)台灣板橋地方法院檢察署九十年度偵字第七三二六號竊盜案：指被告於八十九
      年九月二十二日晚間十時許，在台北縣蘆洲市與戊○○共同竊取自用小客貨車
      一輛一情，訊據被告否認竊取該車，經查，戊○○駕駛該車於八十九年九月二
      十六日上午十時四十分許，在台北市○○路三十三號前，為警方查獲，該車經
      採指紋鑑驗，發現有被告之指紋，惟戊○○於警訊時供稱該車係被告所交付，
      被告於警方查獲前乘坐於該車等語，則被告既因乘坐過該車，其上自留有其之
      指紋，是不能以該指紋逕認被告竊取該車。戊○○於警訊中另陳稱：被告告知
      伊該車係竊來的，被告見警方追捕而逃逸云云，然戊○○所述是否實在，其是
      否推卸自己之犯行，均容有可疑，縱被告曾交付該車予戊○○，惟被告取得該
      車之持有，原因多端，或係被告所竊，或係其所向竊車之人購得或向竊車之人
      所借得等等，無法確定，自不能以戊○○之陳述認定被告竊取該車，此部分亦
      難認為有連續犯裁判上一罪之關係，無從併予審理。
據上論斷，應依刑事訴訟法第四百五十二條、第二百九十九條第一項前段，刑法第二
十八條、五十六條、第三百二十一條第一項第三款、第四十七條、第三十八條第一項
第二款，判決如主文。
本案經檢察官陳俊宏到庭執行職務。
中      華      民      國      九十一      年      三      月    七    日
                                  臺灣士林地方法院刑事第四庭
                                          法  官  趙  文  卿
右正本證明與原本無異。
如不服本判決，應於判決送達後十日內，向本院提出上訴狀。
                                          書記官  林  慧  芬
中      華      民      國      九十一      年      三      月    八    日
附錄本案論罪科刑法條全文
刑法第三百二十一條第一項第三款
  犯竊盜罪而有左列情形之一者，處六月以上五年以下有期徒刑：
  三、攜帶兇器而犯之者。
附表一：
一、電纜剪二支。
二、手電筒二支。
